【裁判字號】    92,訴,380
【裁判日期】    920430
【裁判案由】    違反毒品危害防制條例
【裁判全文】
臺灣臺南地方法院刑事判決                          九十二年度訴字第三八號
    公  訴  人  臺灣臺南地方法院檢察署檢察官
    被      告  甲      ○
右列被告因違反毒品危害防制條例案件，經檢察官提起公訴（九十二年度毒偵字第二
七四、二七五號），本院判決如左：
    主  文
甲○連續施用第一級毒品，累犯，處有期徒刑壹年貳月，扣案之海洛因伍包（驗餘淨
重合計伍拾陸點零捌公克），均沒收銷燬之；又連續施用第二級毒品，累犯，處有期
徒刑拾月，扣案之安非他命貳包（驗餘淨重合計拾肆點柒柒公克），均沒收銷燬之
。應執行有期徒刑壹年拾月，扣案之海洛因伍包（驗餘淨重合計伍拾陸點零捌公克）
及安非他命貳包（驗餘淨重合計拾肆點柒柒公克），均沒收銷燬之。
    事  實
一、甲○曾於民國八十八年間因違反毒品危害防制條例、賭博案件，經法院判處應執
    行有期徒刑八月確定，於八十八年十二月九日執行完畢。猶不知悔改，又於八十
    九年間因施用毒品案件，經本院以八十九年度毒聲字第九七號裁定送勒戒處所執
    行觀察、勒戒後，認有繼續施用毒品之傾向，復經本院以八十九年度毒聲字第一
    六三八號裁定，令入戒治處所施以強制戒治一年，經戒治期滿三月，戒治期間成
    績評定為合格，由本院以八十九年度毒聲字第三三四一號裁定停止戒治，所餘戒
    治期間付保護管束，嗣因本院以九十年度毒聲字第一○六二號裁定撤銷停止戒治
    ，令入強制戒治處所施以強制戒治，經強制戒治期滿後，由臺灣臺南地方法院檢
    察署檢察官於九十年八月八日以九十年度戒毒偵字第三九四號為不起訴處分並經
    確定在案。詎甲○於九十一年四月十一日因施用第一級毒品海洛因及第二級毒品
    安非他命，經本院以九十一年度訴字第一六二號刑事判決判處應執行有期徒刑壹
    年陸月，上訴臺灣高等法院臺南分院刑事庭審理期間，仍不知戒絕惡習，明知海
    洛因、安非他命分別係毒品危害防制條例所明定之第一、二級毒品，均不得持有
    及施用，竟又另行基於施用第一級毒品海洛因及第二級毒品安非他命之概括犯意
    ，於上開不起訴處分確定後五年內，即分別自九十一年五月五日起至九十一年五
    月六日止，在臺南市○○路○段三二四號住處、臺南市○○路友人住處等處，將
    海洛因摻入香煙內燒烤成煙施用；及自九十一年四月十二日起至九十一年五月六
    日（起訴書誤載七日）止，在上開處所，將安非他命置於鋁箔紙上燃燒成煙施用
    ，連續施用第一級毒品海洛因及第二級毒品安非他命多次。為警於九十一年五月
    六日十七時許，在臺南市○○路五九一之四六號ＹＭＣＡ大樓前查獲，並在甲○
    身上扣得其所有之海洛因五包（驗餘淨重合計五十六．○八公克）及安非他命二
    包（驗餘淨重合計三十四．七七公克）。甲○前於九十年十一月間因再犯施用毒
    品案件，經臺灣臺南地方法院檢察署檢察官聲請，業由本院於九十一年二月八日
    以九十一年度毒聲字第二一三號裁定令入戒治處所施以強制戒治戒治一年確定在
    案。
二、案經臺南市警察局第一分局報請臺灣臺南地方法院檢察署檢察官偵查起訴。
    理  由
一、右揭事實，業據被告甲○於本院審理中坦承不諱，且其為警查獲時採集之尿液檢
    體，經送臺南市衛生局鑑驗結果，分呈嗎啡及安非他命陽性反應（按海洛因係由
    嗎啡經化學合成而製得，經注射進入人體後，因代謝分解成嗎啡，因此施打海洛
    因後，由尿液中檢驗結果仍為嗎啡反應），有該局九十一年七月二十五日（）
    南市衛驗字第９１０３７２號檢驗成績書影本一紙在卷可稽（見本院卷第五一頁
    ）；且扣案被告所有之上開白色粉末五包，經送法務部調查局鑑驗結果，確係第
    一級毒品海洛因，驗餘淨重合計為五十六．○八公克；被告所有之上開白色結晶
    二包，經送內政部警政署刑事警察局鑑驗結果，確係第二級毒品安非他命，驗餘
    淨重合計三十四．七七公克等情，亦有法務部調查局九十一年六月三日調科壹字
    第２００００３９５６號鑑定通知書、內政部警政署刑事警察局九十一年六月十
    一日刑鑑字第０９１０１２８９６３號鑑驗通知書影本各一件附卷可按（見九十
    二年度毒偵字第二七四號偵查卷第二一、二三頁），足見被告上開自白核與事實
    相符，應可採信。又被告前因施用第一級毒品海洛因及第二級毒品安非他命案件
    ，不服本院九十一年度訴字第一六二號九十一年四月十一日第一審刑事判決，向
    臺灣高等法院臺南分院提起上訴，而於臺灣高等法院臺南分院九十一年度上訴字
    第七一三號案件審理時供稱：「（九十一年五月六日採集的尿液經衛生局檢驗還
    是有第一級、第二級反應有何意見？）那天我買時有試用海洛因，出賣者叫我沾
    一點在舌頭上。」、「（第一次施用海洛因何時？）購買的前天晚上在臺南市○
    ○路朋友家有用，跟第一次使用是同一地方」、「（這二次使用安非他命中間有
    無用過安非他命？）沒有用過」、「（第二次在安中路朋友家為何會再使用安非
    他命？）我和朋友聊到第一次採尿判刑，朋友說沒有用也會被關，說了以後心情
    不好所以再用」、「（九十年十一月初第一次使用海洛因與九十一年五月六日被
    抓前一天買海洛因試用中間有沒有用過海洛因？）九十年十一月的第一次我並沒
    有用，只有九十一年五月六日購買前這次施用」等詞，業經本院職權調取臺灣高
    等法院臺南分院九十一年度上訴字第七一三號刑事全卷核閱屬實（見該刑事卷第
    七五至七六頁），足見被告所為本件連續施用第一級毒品海洛因及第二級毒品安
    非他命之犯行，係於九十一年四月十一日本院九十一年度訴字第一六二號刑事判
    決判處徒刑後，另行起意而為，與本院九十一年度訴字第一六二號及臺灣高等法
    院臺南分院九十一年度上訴字第七一三號刑事判決之被告施用毒品犯行部分，並
    無連續犯之裁判上一罪關係，非該案判決效力所及。另被告前於八十九年間因施
    用毒品案件，經本院以八十九年度毒聲字第九七號裁定送勒戒處所執行觀察、勒
    戒後，認有繼續施用毒品之傾向，復經本院以八十九年度毒聲字第一六三八號裁
    定，令入戒治處所施以強制戒治一年，經戒治期滿三月，戒治期間成績評定為合
    格，由本院以八十九年度毒聲字第三三四一號裁定停止戒治，所餘戒治期間付保
    護管束，嗣因本院以九十年度毒聲字第一○六二號裁定撤銷停止戒治，令入強制
    戒治處所施以強制戒治，經強制戒治期滿後，由臺灣臺南地方法院檢察署檢察官
    於九十年八月八日以九十年度戒毒偵字第三九四號為不起訴處分確定在案，此有
    裁定書四件、處分書一件及臺灣高等法院被告全國前案紀錄表在卷可參（見本院
    卷第二一至二五頁、第五至一四頁）。其於不起訴處分確定後五年內再犯本件毒
    品危害防制條例第十條之罪，且前於九十年十一月間因再犯施用毒品案件，業經
    臺灣臺南地方法院檢察署檢察官聲請，已由本院於九十一年二月八日以九十一年
    度毒聲字第二一三號裁定令入戒治處所施以強制戒治戒治一年確定在案，亦有裁
    定書、上開前案紀錄表附卷可佐（見本院卷第二七頁、第一一頁）。綜上，本案
    事證明確，被告犯行堪以認定，自應依法論科。
二、查海洛因與安非他命依其成癮性、濫用性及對社會危害性之程度，已為毒品危害
    防制條例第二條第二項第一款、第二款分別列為第一級毒品與第二級毒品。核被
    告甲○所為，係犯毒品危害防制條例第十條第一項施用第一級毒品及同條第二項
    施用第二級毒品罪。又被告施用時非法持有第一級毒品海洛因、第二級毒品安非
    他命之低度行為，已分別為其施用之高度行為所吸收，均不另論罪。被告先後多
    次施用第一級毒品海洛因及第二級毒品安非他命之犯行，時間緊接，方法相同，
    觸犯犯罪構成要件相同之罪名，顯係基於概括犯意反覆實施，為連續犯，均依刑
    法第五十六條連續犯之規定論以一罪，並均依法加重其刑。被告所犯上開二罪間
    ，犯意各別，行為互異，應予分論併罰。另被告有如事實欄所述之前案科刑及執
    行紀錄，有卷附臺灣高等法院被告全國前案紀錄表可按，其受有期徒刑之執行完
    畢，五年以內再犯有期徒刑以上之罪，為累犯，應依刑法累犯之規定，加重其刑
    ，並依刑法第七十條之規定遞加重其刑。爰審酌被告施用毒品之犯行，在性質上
    乃屬對自我身心健康之自戕行為，尚未嚴重破壞社會秩序、侵害他人權益，然其
    前因施用毒品經送觀察、勒戒及強制戒治之治療處分後，猶不思戒絕革除惡習，
    再為本件犯罪，顯未因前所受之觀察勒戒處分而記取教訓，及被告犯後坦承犯行
    等一切情狀，各量處如主文所示之刑，並定其應執行之刑。又扣案之海洛因五包
    （驗餘淨重合計五十六．○八公克）及安非他命二包（驗餘淨重合計三十四．七
    七公克），係屬查獲之毒品，不問屬於犯人與否，應依毒品危害防制條例第十八
    條第一項前段規定宣告沒收銷燬之。
據上論斷，應依刑事訴訟法第二百九十九條第一項前段，毒品危害防制條例第十條第
一項、第二項、第十八條第一項前段，刑法第十一條前段、第五十六條、第四十七條
、第五十一條第五款，判決如主文。
本案經檢察官陳本良到庭執行職務。
中      華      民      國    九十二    年      四      月     三十     日
                                  臺灣臺南地方法院刑事第四庭
                                      審判長  法  官    蘇  清  水
                                              法  官    張  瑛  宗
                                              法  官    林  欣  玲
右正本證明與原本無異。
如不服本判決，應於判決送達後十日內，向本院提出上訴狀。
                                              書記官    黃  子  起
中      華      民      國    九十二    年      五      月      一      日
附錄本案論罪科刑法條全文：
毒品危害防制條例第十條
施用第一級毒品者，處六月以上五年以下有期徒刑。
施用第二級毒品者，處三年以下有期徒刑。


司法院資訊處製作；財團法人民間司法改革基金會備份。
